【裁判字號】    98,易,1139
【裁判日期】    981209
【裁判案由】    竊盜
【裁判全文】
臺灣彰化地方法院刑事判決              98年度易字第1139號
公  訴  人  臺灣彰化地方法院檢察署檢察官
被      告  甲○○
                    （現另案於臺灣臺中看守所羈押中）
上列被告因竊盜案件，經檢察官提起公訴（98年度偵字第7296號
、第7680號、第8175號、第8306號），本院判決如下：
    主  文
甲○○所犯如附表所示之罪，各處如附表主文欄所示之刑。應執
行有期徒刑壹年陸月。
    事  實
一、甲○○前因犯連續施用第一級毒品罪，經本院以民國92年
    度訴字第1454號判決判處有期徒刑8月確定。又因犯竊盜
    罪，經臺灣南投地方法院（以下簡稱：南投地院）以92年度
    投刑簡字第851號判決判處有期徒刑6月確定；上開2罪經定
    應執行刑有期徒刑1年1月確定；再因犯竊盜罪，經本院以
    93年度易字第662號判決判處有期徒刑3月確定；又因犯施
    用第一級毒品罪，經本院以93年度訴字第876號判決判處有
    期徒刑9月確定；上開、2罪並經定應執行刑有期徒刑11
    月確定；復因犯竊盜罪，經南投地院以93年度投刑簡字第
    317號判決判處有期徒刑3月確定；其後上開至5罪經入
    監接續執行，於94年11月16日假釋出監；於假釋期間，復
    因犯施用第一級毒品罪，經本院以95年度訴字第943號判決
    判處有期徒刑11月確定，其假釋因而經撤銷。又因犯施用
    第一級毒品罪，經本院以95年度訴字第1600號判決判處有期
    徒刑1年確定；再因犯施用第一級毒品罪，經本院以96年
    度訴字第445號判決判處有期徒刑1年4月確定；又因犯2次
    竊盜罪，經本院以96年度易字第489號判決，各判處有期徒
    刑8月、4月，應執行有期徒刑10月確定。其後因中華民國九
    十六年罪犯減刑條例頒布施行，上開、、、共5罪
    ，均經裁定減其刑期二分之一，並合併定應執行有期徒刑1
    年7月確定。嗣上開、、、5罪與前述至罪之殘
    刑接續執行，於98年2月24日假釋出監付保護管束，至98年4
    月19日保護管束期滿未經撤銷假釋，以執行完畢論。詎仍不
    知悔改，復分別基於意圖為自己不法所有之竊盜犯意，先後
    為如附表編號1至5所示之各次竊盜犯行。嗣經警方分別受理
    丙○○、丁○○（即戊○○之鄰人，下同）、乙○○等之報
    案及調閱監視錄影畫面，而循線查獲如附表編號1至4之4次
    竊盜犯行；另於竊取如附表編號5戊○○所有之鐵條得手尚
    未離去之際，警方據丁○○之報案到場而當場查獲。
二、案經彰化縣警察局彰化分局報告臺灣彰化地方法院檢察署檢
    察官偵查起訴。
    理  由
一、本件為刑事訴訟法第376條第2款所列案件，依同法第284條
    之1規定，由法官獨任審判，先予敘明。
二、證據能力部分：
  (一)按被告以外之人於審判外之言詞或書面陳述，除法律有規定
    者外，不得作為證據，刑事訴訟法第159條第1項固有明文。
    惟被告以外之人於審判外之陳述，雖不符刑事訴訟法第159
    條之1至第159條之4規定（得為證據之情形），而經當事人
    於審判程序同意作為證據，法院審酌該言詞陳述或書面陳述
    作成時之情況，認為適當者，亦得為證據，刑事訴訟法第
    159條之5第1項定有明文。本案中公訴人提出之證人即被害
    人丙○○、丁○○、乙○○及戊○○等之警詢供述、證人乙○○及戊○○各自立具之贓物認領保管單等證據，均屬被告
    甲○○以外之人於審判外之言詞或書面陳述，被告於本院審
    理中，均同意作為證據；而本院審酌該等言詞及書面陳述作
    成時之情況，亦認為適當，復與本案待證事實具有關聯性，
    並經本院於審理時依法定程序予以調查，故均得作為證據。
  (二)又按被告以外之人於偵查中向檢察官所為之陳述，除顯有不
    可信之情況者外，得為證據。刑事訴訟法第159條之1第2項
    定有明文，本條項係前揭刑事訴訟法第159條第1項所定傳聞
    證據之例外，是被告以外之人於偵查中向檢察官所為之陳述
    ，除顯有不可信之情況者外，得為證據。本條項規定之所謂
    「顯有不可信」之情況，係指其不可信之情形，甚為顯著了
    然者，固非以絕對不須經過調查程序為條件，然須從卷證本
    身，綜合訊問時之外部情況為形式上之觀察或調查，即可發
    現，無待進一步為實質調查之情形而言。至被告等當事人、
    代理人、辯護人、輔佐人若主張其顯有不可信之情形者，本
    乎當事人主導證據調查原則，自應負舉證責任，否則，被告
    以外之人向法官、檢察官所為之陳述，毋庸另為證明，即得
    作為認定被告犯罪之證據（最高法院96年度台上字第56 84
    號判決意旨參照）。本案中公訴人所提出證人丁○○、乙○○及戊○○等人於檢察官訊問時經具結之證言，被告並未爭
    執有何顯不可信之情況，且同意作為證據，並經本院於審理
    時依法定程序予以調查，依上述規定，自均得作為證據。
  (三)如附表編號1至5證據欄所示之監視器畫面翻拍照片及現場蒐
    證照片，係路口及被害人住處裝設之監視器，或警員於勘查
    現場時，透過錄影、照相設備對現場景物、特徵拍攝所形成
    之機械性紀錄，再翻拍或還原於照相紙上，因其現場拍攝之
    情形與相片所呈現之內容，是藉由錄影、照相設備之正確性
    來加以保障其內容之一致性，而非人對現場情形之言詞描述
    本身，故非屬供述證據，自無傳聞法則之適用。惟上開照片
    既係透過監視器錄影或照相設備拍攝後所得，復與本案待證
    事實具有關聯性，且被告及檢察官於審理時，對於該等照片
    ，均未表示異議，或主張係執法人員違法取得，又查無不得
    作為證據之事由，並經本院於審理時依法定程序予以調查，
    故亦均得作為證據。
三、上開犯罪事實，迭據被告於警、偵訊及本院審理時，坦承不
    諱，核與證人丙○○、丁○○、乙○○及戊○○等指述之情
    節相符；復有證人乙○○及戊○○各自立具之贓物認領保管
    單；及監視器畫面翻拍照片、現場蒐證照片等在卷可參（各
    次犯罪對應之證據，詳如附表證據欄所示）。足認被告之自
    白與事實相符，可以採信。本案事證明確，被告所犯如附表
    所示之5次竊盜犯行，均堪以認定。
四、論罪科刑部分：
  (一)按刑法第321條第1項第2款規定將「門扇」、「牆垣」、「
    其他安全設備」並列，則所謂「門扇」，應專指門戶而言，
    亦即指分隔住宅或建築物內外之間之出入口大門而言，而所
    謂「其他安全設備」，則指門扇、牆垣以外，依社會通常觀
    念，足認為防盜之一切設備而言，紗窗、落地窗、窗戶均屬
    之（最高法院25年上字第4168號判例要旨參照）。本案證人
    乙○○所有如附表編號4所示建物之抽風機口，裝設有鐵板
    以供防閑之用，已據證人乙○○於本院審理時證述屬實（見
    本院卷第64頁），並有現場照片4張在卷可參（見本院卷第
    60、61頁），是該建物之抽風機口及裝設之鐵板，屬安全設
    備無訛。是核被告就附表編號1、2、3、5所為，均係犯刑法
    第320條第1項之竊盜既遂罪；就附表編號4所為，係犯刑法
    第321條第1項第2款之踰越安全設備竊盜既遂罪。至於檢察
    官於起訴書雖認被告就附表編號5之犯行屬未遂一節，惟依
    目擊證人丁○○於警詢證稱：伊於98年8月31日18時左右，
    在彰化市○○里○○路51號後方菜園，發現被告將機車停於
    路邊後，走到彰化市○○里○○路51號後方，手中持有竹節
    鋼筋，將短節鋼筋置於地上，將較長之鋼筋對折，未離開現
    場，還拿在手上就被伊發現等語（見警卷(四)第5頁背面）。
    足見被告已將該等鋼筋移入於自己實力支配之下，其竊盜行
    為即已完成，自難因該等贓物尚未搬離現場，而謂為竊盜未
    遂（最高法院49年台上字第939號判例意旨參照）。公訴檢
    察官於本院審理時，就被告此部分犯行，亦認應屬既遂（見
    本院卷第35頁背面），是起訴書此部分所述，尚有未洽，附
    此敘明。
  (二)被告所為如附表所示5次竊盜犯行間，其犯意各別，應予分
    併罰。
  (三)被告前因犯連續施用第一級毒品罪，經本院以92年度訴字
    第1454號判決判處有期徒刑8月確定。又因犯竊盜罪，經
    南投地院以92年度投刑簡字第851號判決判處有期徒刑6月確
    定；上開2罪經定應執行刑有期徒刑1年1月確定；再因犯
    竊盜罪，經本院以93年度易字第662號判決判處有期徒刑3月
    確定；又因犯施用第一級毒品罪，經本院以93年度訴字第
    876號判決判處有期徒刑9月確定；上開、2罪並經定應
    執行刑有期徒刑11月確定；復因犯竊盜罪，經南投地院以
    93年度投刑簡字第317號判決判處有期徒刑3月確定；其後上
    開至5罪經入監接續執行，於94年11月16日假釋出監；
    於假釋期間，復因犯施用第一級毒品罪，經本院以95年度
    訴字第943號判決判處有期徒刑11月確定，其假釋因而經撤
    銷。又因犯施用第一級毒品罪，經本院以95年度訴字第16
    00號判決判處有期徒刑1年確定；再因犯施用第一級毒品
    罪，經本院以96年度訴字第445號判決判處有期徒刑1年4月
    確定；又因犯2次竊盜罪，經本院以96年度易字第489號判
    決，各判處有期徒刑8月、4月，應執行有期徒刑10月確定。
    其後因中華民國九十六年罪犯減刑條例頒布施行，上開、
    、、共5罪，均經裁定減其刑期二分之一，並合併定
    應執行有期徒刑1年7月確定。嗣上開、、、5罪與
    前述至罪之殘刑接續執行，於98年2月24日假釋出監付
    保護管束，至98年4月19日保護管束期滿未經撤銷假釋，以
    執行完畢論等節，有臺灣高等法院被告前案紀錄表1份在卷
    可稽。被告於上開徒刑執行完畢後，5年以內故意再犯本案
    有期徒刑以上之罪，均為累犯，各應依刑法第47條第1項規
    定加重其刑。
  (四)檢察官於起訴書內謂被告有自首附表編號2、3之犯行一節，
    惟查，證人丁○○於發現伊所有如附表編號2、3所示物品遭
    竊後，旋即於98年8月22日向警方報案，並交付伊住處監視
    器於98年8月19日、20日所拍攝之嫌疑人影像畫面供警方參
    考一情，有證人丁○○之98年8月22日警詢筆錄及該監視畫
    面翻拍照片6張在卷可參（見警卷(二)第4至6頁）；另警方據
    報後，亦調取路口監視器查看，發現嫌疑人係騎乘車牌號碼
    NVI-292號機車，其機車踏板並裝載竊得之贓物，有該路口
    監視器畫面翻拍照片2張在卷可參（見警卷(二)第7頁）；其後
    被告於竊取如附表編號5所示物品得手，而尚未離去該現場
    之際，為證人丁○○發現該竊案現場停放之機車，與先前行
    竊伊財物作案之機車類似，乃隨及報警，警員到場後即逮捕
    被告，證人丁○○並向警員指證被告與竊取伊財物之人相似
    等情，有證人丁○○之98年8月31日警詢筆錄在卷可參（見
    警卷(四)第5、6頁）；是警員從監視器錄影影像及證人丁○○
    之指證等確切根據互為勾稽，應足以合理可疑被告亦為附表
    編號2、3之嫌疑人，而發覺該等犯罪；此從警員於98年9月1
    日對被告為調查時，即係主動以前揭監視器畫面人物特徵與
    其吻合一情詢問被告，有該警詢筆錄在卷可稽（見警卷(二)第
    1、2頁），益徵綦詳。是被告之向警員坦承本案犯行，應僅
    屬自白，與自首尚屬有間，檢察官認為合於自首一節，容有
    誤會；另檢察官於起訴書附表編號5註記「自首」2字，應屬
    誤繕，均併此敘明。
  (五)爰審酌被告有上述累犯前科，素行不佳；其因工作不穩定，
    生活困頓，竟即無視法紀，竊取他人財物變賣花用，破壞社
    會之安寧秩序，並造成被害人等受有不同程度之損害，所為
    實屬可議；且迄未賠償被害人等所受之損害；惟念及被告於
    犯後，坦承犯行，另被害人乙○○於本院審理時表示願意原
    諒被告（見本院卷第64頁），並斟酌其犯罪之動機、目的、
    手段及所生之危害等一切情狀，乃核情分別量處如附表主文
    欄所示之刑，並定如主文所示之應執行刑。至檢察官於起訴
    書內求為對被告量處應執行刑有期徒刑1年一節，本院經審
    酌上情後，認尚嫌稍輕，茲不予採納，附此敘明。
(六)至檢察官於起訴書內求為對被告宣告強制工作一節。惟按刑
    法第90條第1項規定：「有犯罪之習慣或因遊蕩或懶惰成習
    而犯罪者，於刑之執行前，令入勞動場所，強制工作。」亦
    即對於習慣犯，始得宣告強制工作。申言之，強制工作之目
    的，乃在於對具有常習性之犯罪人，為矯正其日常之惰性行
    為，俾其學習一技之長及正確之謀生觀念，使其於日後重返
    社會，能適應社會生活。被告辯稱：其曾從事職業大貨車司
    機及高速公路拖吊車司機等工作，但其工作並不穩定等語，
    對於被告所述之工作經驗，檢察官並不爭執。按此，足見被
    告係有一定之工作技能，尚非無正當職業。衡諸現今社會人
    浮於事，謀職並非易事，此從我國乃至世界各國之失業率均
    逐漸攀升一節觀之，可徵甚明，是一時因謀職不順，或因經
    濟環境之情狀而無工作，自與不事生產之遊蕩或懶惰成習者
    有間。何況，被告本案之犯罪時間，起自98年7月12日，迄
    至98年8月31日止，期間約一個半月，尚非甚長，其雖5次向
    被害人等竊取財物，但是否已經構成犯罪之習慣？仍非無疑
    。是本院認尚乏證據證明被告已有犯罪之惡習及慣行，故認
    尚無對被告宣告強制工作之必要，併此敘明。
據上論斷，應依刑事訴訟法第284條之1、第299條第1項前段，刑
法第320條第1項、第321條第1項第2款、第47條第1項、第51條第
5款，刑法施行法第1條之1第1項、第2項前段，判決如主文。
本案經檢察官林于人到庭執行職務。
中    華    民    國    98    年    12    月    9     日
                  刑事第三庭    法  官  陳銘壎
以上正本證明與原本無異。
如不服本判決應於收受判決後10日內向本院提出上訴書狀，並應
敘述具體理由；其未敘述上訴理由者，應於上訴期間屆滿後20日
內向本院補提理由書(均須按他造當事人之人數附繕本)「切勿逕
送上級法院」。
告訴人或被害人對於判決如有不服具備理由請求檢察官上訴者，
其上訴期間之計算係以檢察官收受判決正本之日期為準。
中    華    民    國    98    年    12    月    9     日
                                書記官  楊筱惠
附錄本案論罪科刑法條全文：
中華民國刑法第320條：
意圖為自己或第三人不法之所有，而竊取他人之動產者，為竊盜
罪，處5 年以下有期徒刑、拘役或5百元以下罰金。
意圖為自己或第三人不法之利益，而竊佔他人之不動產者，依前
項之規定處斷。
前二項之未遂犯罰之。
中華民國刑法第321條：
犯竊盜罪而有左列情形之一者，處6月以上、5年以下有期徒刑：
一  於夜間侵入住宅或有人居住之建築物、船艦或隱匿其內而犯
    之者。
二  毀越門扇、牆垣或其他安全設備而犯之者。
三  攜帶兇器而犯之者。
四  結夥三人以上而犯之者。
五  乘火災、水災或其他災害之際而犯之者。
六  在車站或埠頭而犯之者。
前項之未遂犯罰之。
附表：
┌──┬────┬──────┬────────┬─────┬────────┐
│編號│犯罪時間│  犯罪地點  │犯罪方法及竊取財│ 證    據 │    主   文     │
│    │        │            │物              │          │                │
├──┼────┼──────┼────────┼─────┼────────┤
│ 1  │98年7月 │彰化縣彰化市│騎乘車牌號碼NVI-│被告自白│甲○○竊盜，累犯│
│    │12日中午│彰南路2段590│292號機車至左揭 │證人即被│，處有期徒刑肆月│
│    │12時許  │巷41號丙○○│地點，徒手竊取林│害人丙○○│。              │
│    │        │所有工廠外面│慶欣所有之動力馬│之警詢指述│                │
│    │        │空地        │達2顆及車用電池1│（見彰警分│                │
│    │        │            │顆（價值共約新臺│偵字第0980│                │
│    │        │            │幣《下同》2萬元 │023564號卷│                │
│    │        │            │）得手。        │《下稱：警│                │
│    │        │            │                │卷(一)》第3 │                │
│    │        │            │                │至5頁）   │                │
│    │        │            │                │監視錄影│                │
│    │        │            │                │畫面翻拍照│                │
│    │        │            │                │片6張（見 │                │
│    │        │            │                │警卷(一)第9 │                │
│    │        │            │                │至11頁）  │                │
├──┼────┼──────┼────────┼─────┼────────┤
│ 2  │98年8月 │彰化縣彰化市│騎乘車牌號碼NVI-│被告自白│甲○○竊盜，累犯│
│    │19日中午│寶里寶路│292號機車至左揭 │證人即被│，處有期徒刑月│
│    │12時50分│92巷7號許瑞 │地點，侵入丁○○│害人丁○○│。              │
│    │許（起訴│鑫住處相連之│之車庫（無故侵入│之警詢指述│                │
│    │書附表編│車庫        │建築物部分，未據│（見彰警分│                │
│    │號2誤載 │            │告訴，檢察官未起│偵字第0980│                │
│    │為同日12│            │訴），徒手竊取許│026907號卷│                │
│    │時許）  │            │瑞鑫所有之青銅條│《下稱：警│                │
│    │        │            │一批得手（與下列│卷(二)》第3 │                │
│    │        │            │編號3被告另行竊 │頁）、檢察│                │
│    │        │            │取之青銅條一批，│官訊問時之│                │
│    │        │            │價值合計約1萬元 │證述（見98│                │
│    │        │            │）。            │年度偵字第│                │
│    │        │            │                │7296號卷《│                │
│    │        │            │                │下稱：偵卷│                │
│    │        │            │                │》第10頁背│                │
│    │        │            │                │面）      │                │
│    │        │            │                │監視錄影│                │
│    │        │            │                │畫面翻拍照│                │
│    │        │            │                │片6張（見 │                │
│    │        │            │                │警卷(二)第4 │                │
│    │        │            │                │、5、7頁）│                │
├──┼────┼──────┼────────┼─────┼────────┤
│ 3  │98年8月 │彰化縣彰化市│騎乘車牌號碼NVI-│被告自白│甲○○竊盜，累犯│
│    │20日上午│寶里寶路│292號機車至左揭 │證人許瑞│，處有期徒刑月│
│    │10時許  │92巷7號許瑞 │地點，侵入丁○○│鑫之警詢指│。              │
│    │        │鑫住處相連之│之車庫（無故侵入│述（見警卷│                │
│    │        │車庫        │建築物部分，未據│(二)第3頁） │                │
│    │        │            │告訴，檢察官未起│、檢察官訊│                │
│    │        │            │訴），徒手竊取許│問時之證述│                │
│    │        │            │瑞鑫所有之青銅條│（見偵卷第│                │
│    │        │            │一批得手。      │10頁背面）│                │
│    │        │            │                │監視錄影│                │
│    │        │            │                │畫面翻拍照│                │
│    │        │            │                │片2張（見 │                │
│    │        │            │                │警卷(二)第6 │                │
│    │        │            │                │頁）      │                │
├──┼────┼──────┼────────┼─────┼────────┤
│ 4  │98年8月 │彰化縣彰化市│徒手掀開左揭倉庫│被告自白│甲○○踰越安全設│
│    │26日下午│福田里福田二│用以防閑之抽風機│證人即被│備竊盜，累犯，處│
│    │1時許   │路58之9號林 │口鐵板後，踰越該│害人乙○○│有期徒刑捌月。  │
│    │        │協進之工廠倉│安全設備侵入其內│之警詢指述│                │
│    │        │庫          │（無故侵入建築物│（見彰警分│                │
│    │        │            │部分，未據告訴，│偵字第0980│                │
│    │        │            │檢察官未起訴），│026725號卷│                │
│    │        │            │徒手竊取乙○○所│《下稱：警│                │
│    │        │            │有之白鐵（醫療器│卷(三)》第1 │                │
│    │        │            │材零件）7.2公斤 │、2頁）、 │                │
│    │        │            │（價值約2萬1千元│檢察官訊問│                │
│    │        │            │）、電纜線43公斤│時之證述（│                │
│    │        │            │（價值約8千6百元│見偵卷第10│                │
│    │        │            │）、銅製香爐1個 │頁背面）及│                │
│    │        │            │（價值約1千元） │於本院之證│                │
│    │        │            │、鋁片20公斤（價│述（見本院│                │
│    │        │            │值約1千6百元）、│卷第63頁背│                │
│    │        │            │鋁質信箱蓋1批（ │面、第64頁│                │
│    │        │            │價值約2千4百元）│）        │                │
│    │        │            │得手。          │證人即資│                │
│    │        │            │                │源回收商陳│                │
│    │        │            │                │錫能之警詢│                │
│    │        │            │                │陳述（見警│                │
│    │        │            │                │卷(三)第5、6│                │
│    │        │            │                │頁）      │                │
│    │        │            │                │證人林協│                │
│    │        │            │                │進立具之贓│                │
│    │        │            │                │物認領保管│                │
│    │        │            │                │單（見警卷│                │
│    │        │            │                │(三)第12頁）│                │
│    │        │            │                │現場蒐證│                │
│    │        │            │                │照片5張（ │                │
│    │        │            │                │見警卷(三)第│                │
│    │        │            │                │15頁、本院│                │
│    │        │            │                │卷第60、61│                │
│    │        │            │                │頁）      │                │
├──┼────┼──────┼────────┼─────┼────────┤
│ 5  │98年8月 │彰化縣彰化市│騎乘上開機車至左│被告自白│甲○○竊盜，累犯│
│    │31日晚間│寶里寶路│揭地點，徒手竊取│證人即被│，處有期徒刑月│
│    │6時20分 │51號戊○○住│戊○○所有置於屋│害人戊○○│。              │
│    │許      │處          │外之鋼筋鐵條共18│之警詢指述│                │
│    │        │            │支（共約50公斤）│（見彰警分│                │
│    │        │            │得手。          │偵字第0980│                │
│    │        │            │                │026272號卷│                │
│    │        │            │                │《下稱：警│                │
│    │        │            │                │卷(四)》第4 │                │
│    │        │            │                │頁）、檢察│                │
│    │        │            │                │官訊問時之│                │
│    │        │            │                │證述（見98│                │
│    │        │            │                │年度偵字第│                │
│    │        │            │                │7680號卷第│                │
│    │        │            │                │13頁）    │                │
│    │        │            │                │證人許瑞│                │
│    │        │            │                │鑫之警詢證│                │
│    │        │            │                │述（見警卷│                │
│    │        │            │                │(四)第5、6頁│                │
│    │        │            │                │）        │                │
│    │        │            │                │證人顏阿│                │
│    │        │            │                │松立具之贓│                │
│    │        │            │                │物認領保管│                │
│    │        │            │                │單（見警卷│                │
│    │        │            │                │(四)第17頁）│                │
│    │        │            │                │現場蒐證│                │
│    │        │            │                │照片4張（ │                │
│    │        │            │                │見警卷(四)第│                │
│    │        │            │                │18、19頁）│                │
└──┴────┴──────┴────────┴─────┴────────┘


司法院資訊處製作；財團法人民間司法改革基金會備份。
